臺灣彰化地方法院刑事判決　　　　　　　100年度易字第883號
公　訴　人　臺灣彰化地方法院檢察署檢察官
被　　　告　陳崇烈
上列被告因竊盜案件，經檢察官提起公訴（100年度偵字第6275
號），本院判決如下：
    主  文
陳崇烈攜帶兇器竊盜未遂，累犯，處有期徒刑柒月。扣案之老虎
鉗壹支沒收。
    事  實
一、陳崇烈前曾因竊盜案件，經本院以100 年度簡字第885 號判
    決處有期徒刑6 月、5 月，應執行有期徒刑10月確定，甫於
    民國100 年6 月16日易科罰金執行完畢。詎猶不知悔改，復
    基於意圖為自己不法所有及侵入他人建築物之犯意，於100
    年7 月18日上午11時25分許，持其所有、客觀上足為兇器使
    用之老虎鉗1 支，至江文賓所經營、目前暫停營運之位於彰
    化縣鹿港鎮○○里○○○○路5 號「鮮覺生物科技股份有限
    公司」之建築物，未經江文賓之同意，即趁該公司之側門損
    壞之際，自側門處進入其內，並著手翻動搜尋財物，惟尚未
    得手之際，因誤觸保全機關，而為保全人員郭晉溢發覺而前
    往當場逮捕，而未能得逞。嗣經警據報前往現場處理，並扣
    得前開老虎鉗1 支，因而查獲。
二、案經江文賓訴由彰化縣警察局鹿港分局請臺灣彰化地方法院
    檢察署檢察官偵查起訴。
    理  由
一、本案被告所犯係屬刑事訴訟法第376 條第1 款、第2 款所列
    「最重本刑3 年以下有期徒刑」、「刑法第320 條、第321
    條之竊盜罪」，本院爰依同法第284 條之1 之規定行獨任審
    判。
二、按被告以外之人（包括證人、鑑定人、告訴人、被害人及共
    同被告等）於審判外之陳述雖不符刑事訴訟法第159條之1至
    之4 等4 條之規定，而經當事人於審判程序同意作為證據，
    法院審酌該言詞陳述或書面陳述作成時之情況，認為適當者
    ，亦得為證據；當事人、代理人或辯護人於法院調查證據時
    ，知有刑事訴訟法第159 條第1 項規定不得為證據之情形，
    而未於言詞辯論終結前聲明異議者，視為有前項之同意，同
    法第15 9條之5 定有明文。立法意旨在於傳聞證據未經當事
    人之反對詰問予以核實，原則上先予排除。惟若當事人已放
    棄反對詰問權，於審判程序中表明同意該等傳聞證據可作為
    證據；或於言詞辯論終結前未聲明異議，基於尊重當事人對
    傳聞證據之處分權，及證據資料愈豐富，愈有助於真實發見
    之理念，且強化言詞辯論主義，使訴訟程序得以順暢進行，
    上開傳聞證據亦均具有證據能力。查檢察官、被告對於本案
    卷內相關證人之證述、文書卷證資料，有何不得為證據之情
    形，並未於本院言詞辯論終結前聲明異議，且有關本案證人
    之證述、文書卷證資料亦經本院於審理期日逐一提示、朗讀
    ，並告以要旨，檢察官及被告對證據資料均表示無意見，本
    院審酌相關證人證述筆錄製成、文書卷證資料取得，並無證
    據顯示有何違背程序規定情事，依據上揭說明，均應具有證
    據能力。
三、上揭犯罪事實，業據被告陳崇烈於警詢、偵查中及本院審理
    時坦承不諱，核與證人即告訴人江文彬、證人郭晉溢於警詢
    時證述情節相符，並有現場照片6 幀、扣押物照片1 幀、彰
    化縣警察局鹿港分局扣押筆錄、扣押物品目錄表、扣押證明
    書、100 年9 月1 日員警職務報告各1 份、經濟部工廠登記
    證影本、彰化縣政府營利事業登記證影本各1 紙在卷（見偵
    卷第19至26、42頁、本院卷）及作案用之老虎鉗1 支扣案可
    資佐證，足認被告之自白與事實相符，堪予採信。本案事證
    已臻明確，被告上開犯行洵堪認定。
四、按刑法第321 條第1 項第3 款之攜帶兇器竊盜罪，係以行為
    人攜帶兇器竊盜為其加重條件，此所謂兇器，其種類並無限
    制，凡客觀上足對人之生命、身體、安全構成威脅，具有危
    險性之兇器均屬之，且祇須行竊時攜帶此種具有危險性之兇
    器為已足，並不以攜帶之初有行兇之意圖為必要。查被告為
    竊盜犯行所攜帶老虎鉗1 支為鐵製品，為質地堅硬之器物，
    客觀上足對人之生命、身體、安全構成威脅，自屬兇器之一
    種。又被告持上開兇器侵入江文賓所經營且目前暫停營運之
    「鮮覺公司」之建築物，以目光環顧查看該處並著手翻動搜
    尋財物，嗣經保全人員發現而未遂，核被告所為係犯刑法第
    306 條第1 項之無故侵入他人建築物罪及同法第321 條第2
    項、第1 項第3 款之攜帶兇器竊盜未遂罪。被告所為上開無
    故侵入他人建築物部分之目的係在行竊，是其侵入住宅之實
    行行為並非於侵入後即告終了，著手行竊之際，事實上仍處
    於侵入建築物之犯罪狀態，2 罪之犯罪行為及狀態具有局部
    重疊之關係，應評價為一個犯罪行為，因此，被告以一行為
    觸犯上開2 罪名，為想像競合犯，自應依刑法第55條規定，
    從一重之攜帶兇器竊盜未遂罪處斷。被告已著手於竊盜犯行
    之實施而未能得逞，為未遂犯，應依刑法第25條第2 項規定
    ，減輕其刑。又被告前曾因竊盜案件，經本院以100 年度簡
    字第885 號判決處有期徒刑6 月、5 月，應執行有期徒刑10
    月確定，甫於100 年6 月16日易科罰金執行完畢等情，有臺
    灣高等法院被告全國前案紀錄表1 份在卷可稽，其於前開有
    期徒刑執行完畢後，5 年內故意再犯本件有期徒刑以上之罪
    ，為累犯，應依刑法第47條第1 項之規定，加重其刑，並與
    其未遂犯減輕部分，依法先加後減。爰審酌被告前有多次竊
    盜前科，素行不佳，其不思以正途謀取財物，為滿足自己私
    慾，即以不勞而獲之方式竊取他人財物，法治觀念顯然淡薄
    ，且對社會治安影響甚鉅，然其於警詢、偵查及本院審理時
    均坦承犯行，犯後態度尚佳，暨考量其智識程度、生活狀況
    、犯罪目的、動機及所生危害等一切情狀，量處如主文所示
    之刑，以資懲儆。至扣案之老虎鉗1 支，係供本件犯罪所用
    之物，且為被告所有，此業據被告供述明確（見偵卷第10、
    38頁、本院審判筆錄第4 頁），爰依刑法第38條第1 項第2
    款之規定，併予宣告沒收。
據上論斷，應依刑事訴訟法第299條第1項前段，刑法第306條第1
項、第321 條第2 項、第1 項第3 款、第25條第1 項、第2 項、
第55條、第47條第1 項、第41條第1 項前段、第38條第1 項第2
款，刑法施行法第1 條之1 ，判決如主文。
本案經檢察官劉欣雅到庭執行職務。
中    華    民    國    100    年    9    月    16    日
                  刑事第六庭          法  官  黃玉琪
以上正本證明與原本無異。
如不服本判決應於收受判決後10日內向本院提出上訴書狀，並應
敘述具體理由；其未敘述上訴理由者，應於上訴期間屆滿後20日
內向本院補提理由書（均須按他造當事人之人數附繕本）「切勿
逕送上級法院」。
告訴人或被害人對於判決如有不服具備理由請求檢察官上訴者，
其上訴期間之計算係以檢察官收受判決正本之日期為準。
中    華    民    國   100    年    9     月    16    日
                                      書記官  林玟君
附錄本案論罪科刑法條全文：
中華民國刑法第306條
（侵入住居罪）
無故侵入他人住宅、建築物或附連圍繞之土地或船艦者，處 1
年以下有期徒刑、拘役或 3 百元以下罰金。
無故隱匿其內，或受退去之要求而仍留滯者，亦同。
中華民國刑法第321條
（加重竊盜罪）
犯竊盜罪而有下列情形之一者，處 6 月以上、5 年以下有期徒
刑，得併科新臺幣 10 萬元以下罰金：
一、侵入住宅或有人居住之建築物、船艦或隱匿其內而犯之者。
二、毀越門扇、牆垣或其他安全設備而犯之者。
三、攜帶兇器而犯之者。
四、結夥三人以上而犯之者。
五、乘火災、水災或其他災害之際而犯之者。
六、在車站、埠頭、航空站或其他供水、陸、空公眾運輸之舟、
    車、航空機內而犯之者。
前項之未遂犯罰之。